臺灣臺中地方法院刑事判決　　　　　　　　　　　　九十一年度易字第二三八八號
　　公　訴　人　臺灣臺中地方法院檢察署檢察官
　　被　　　告　甲○○
右列被告因竊盜案件，經檢察官提起公訴（九十一年度偵字第一五三四０號），本院
判決如左：
    主  文
甲○○竊盜，累犯，處有期徒刑月，如易科罰金，以佰元折算壹日。
    事  實
一、甲○○於民國八十八年間曾因贓物案件，經本院判處有期徒刑四月，於同年八月
    二十一日確定，於八十九年四月二日易科罰金執行完畢，仍不知悔改。其竟意圖
    為自己不法之所有，於九十一年八月二日下午四時十分許，在臺中市○○路二十
    六號「網路星球網咖中山店」，見該店店員乙○○所有之車牌號碼ＪＸ五─七一
    五號重型機車一部，尚未熄火，且機車鑰匙一把置放在車頭上未取下，即將之取
    走而竊取之，得手後供己使用。嗣於同年八月五日凌晨零時八分許，甲○○騎乘
    該車，行經臺中市○○路與綠川東街口時，為警查獲。
二、案經臺中市警察局報請臺灣臺中地方法院檢察署檢察官偵查起訴，甲○○經合法
    傳喚後，無正當理由不到庭，經拘提後亦未到案，本院於九十一年十一月十二日
    發布通緝，於九十一年十一月十九日緝獲到案審理。
    理  由
一、訊據被告甲○○矢口否認有於右揭時、地竊取證人乙○○所有重型機車一部之犯
    行，辯稱：該部機車是伊於九十一年八月二日下午四時十分左右，在「網路星球
    網咖中山店」向店員乙○○借的，機車鑰匙也是他交給伊的，因伊當時有事情要
    去找朋友，沒有交通工具，所以向他借車，伊之前也有跟他借過機車，此次原本
    約定當天晚上就會歸還，但伊拖延一、二天沒有還他，造成他生活上之不方便，
    所以他才報案云云。惟查：證人乙○○於本院九十一年十月三日調查時，具結證
    稱：「（九十一年八月二日下午之情形？）當天我在臺中市○○路二十六號「網
    路星球網咖店」中山分店擔任服務生，我於下午四點騎ＪＸ五─七一五號機車停
    在店門口騎樓下，我就進入店內，到晚上十二點下班後要去牽機車，才發現機車
    不見了，且找不到我的機車鑰匙，我認為可能是機車鑰匙忘了拔下，機車被偷走
    了。」、「（當天機車有無借給別人？）沒有。」、「（照片所示之人（即被告
    甲○○）有無向你借機車？）沒有。」、「（為何甲○○說機車是他跟借的？）
    我確實沒有借機車給他，可能因我機車行車執照放在機車上，他為了脫罪才如此
    說的。」、「（下午四點點進入店內時，有無將機車熄火？）沒有，因我的習慣
    是停車時會讓車暖車，沒有馬上熄火，所以當天機車鑰匙還留在機車上。」等語
    ，其於本院九十一年十二月十日審理時，經與被告對質，仍證稱：「（對被告甲
    ○○所述有何意見？）我沒有借機車給甲○○，九十一年八月二日下午四點，我
    到網路星球網咖店中山店工作，我停車之後會有一個習慣，讓機車引擎繼續發動
    一下，等一下再出來關。當時我就進到店內工作，因當天工作很忙，所以忘了將
    機車鑰匙拔下，甲○○也沒有跟我借機車。我以前見過甲○○，他是店內的客人
    ，但我不認識他，也不知道他的姓名。」、「我之前確有借過機車給甲○○，我
    都會跟他拿身分證，他是整個皮包交給我，看到裡面有身分證我就收起來，沒有
    看他的名字，車還我時我皮包就還給他。八月二日這次甲○○確實沒有跟我借車
    。」等語，其經詰問後，仍堅稱上情，本院審酌證人乙○○於本院之二次證述內
    容前後一致，並無瑕疵，且與其在警詢之陳述內容相符，足可採信，況被告辯稱
    係九十一年八月二日借用機車，卻於同年月五日仍在使用而未歸還，亦與一般使
    用借貸之常情不符，被告辯解，難以採信。此外，復有贓物保管收據一紙、贓車
    照片二幀、臺中市警察局車輛協尋尋獲通報單、車輛竊盜、車牌失竊資料個別查
    詢報表─查尋車輛認可資料附卷可稽。綜上所述，本案事證明確，被告右揭辯解
    顯係卸責之詞，不足採信，其右揭竊盜之犯行洵堪認定。
二、核被告所為，係犯刑法第三百二十條第一項之普通竊盜罪。被告曾於八十八年間
    曾因贓物案件，經本院判處有期徒刑四月，於同年八月二十一日確定，於八十九
    年四月二日易科罰金執行完畢之事實，有臺灣高等法院被告全國前案紀錄表、臺
    灣臺中地方法院檢察署刑案資料查註紀錄表各一份在卷可稽，其受有期徒刑之執
    行完畢後，五年以內再犯本件有期徒刑以上之罪，為累犯，應依刑法第四十七條
    規定加重其刑。爰審酌被告只顧一己之便利，竊取證人乙○○之機車，造成證人
    財產損失，犯後否認犯行，並無悔意，惟念及其所竊得機車價值非鉅，竊後之使
    用時間非長等一切情狀，量處如主文所示之刑，並諭知如易科罰金之折算標準，
    以資懲儆。
據上論斷，應依刑事訴訟法第二百九十九條第一項前段，刑法第三百二十條第一項、
第四十七條、第四十一條第一項前段，罰金罰鍰提高標準條例第一條前段、第二項，
判決如主文。
本案經檢察官林彥良到庭執行職務
中      華      民      國      九十一    年    十二    月    三十一    日
                                臺灣臺中地方法院刑事第四庭
                                        法  官  楊  真  明
右正本證明與原本無異。
如不服本判決，應於送達後十日內向本院提出上訴狀（須附繕本），上訴於臺灣高等
法院臺中分院。
                                        書記官
中      華      民      國      九十二    年      一    月      二      日
附錄本判決論罪科刑法條
中華民國刑法第三百二十條第一項：
  意圖為自己或第三人不法之所有，而竊取他人之動產者，為竊盜罪，處五年以下有
  期徒刑、拘役或五百元以下罰金。
